en: Model train accessory electrical connection type: Bare wire leads; DC barrel jack; DuPont (2.54 mm); JST connector; Ring terminals; Screw terminals; Spade connectors; Spring terminals; Terminal block; Track power clips; Other
fr: Type de connexion électrique de l’accessoire de train miniature: Fils dénudés; Connecteur cylindrique CC; DuPont (2,54 mm); Connecteur JST; Cosses à anneau; Bornes à vis; Cosses plates; Bornes à ressort; Bornier; Clips d’alimentation de voie; Autre
cs: Typ elektrického propojení příslušenství modelového vlaku: Odizolované konce vodičů; DC napájecí konektor; DuPont (2,54 mm); Konektor JST; Kruhové koncovky; Šroubové svorky; Vidlicové konektory; Pružinové svorky; Svorkovnice; Napájecí svorky pro koleje; Jiné
bg-BG: Тип електрическа връзка за аксесоари на моделен влак: Оголени кабели; DC цилиндричен конектор; DuPont (2,54 мм); JST конектор; Кабелни обувки (пръстен); Винтови клеми; Кабелни обувки (вилица); Пружинни клеми; Клеморед; Щипки за захранване от релсите; Друго
th: ประเภทการเชื่อมต่อไฟฟ้าสำหรับอุปกรณ์เสริมรถไฟจำลอง: ปลายสายเปลือย; แจ็คเสียบ DC แบบกลม; สายดูปองต์ (2.54 มม.); ขั้วต่อ JST; หางปลาแบบกลม; เทอร์มินอลบล็อกแบบขันสกรู; หางปลาแบบแฉก; เทอร์มินอลบล็อกแบบสปริง; เทอร์มินอลบล็อก; คลิปหนีบรางจ่ายไฟ; อื่นๆ
hu: Modellvasút-kiegészítő elektromos csatlakozásának típusa: Csupasz vezeték; DC tápcsatlakozó; DuPont (2,54 mm); JST csatlakozó; Gyűrűs saruk; Csavaros sorkapocs; Villás saruk; Rugós sorkapocs; Sorkapocs; Sínáram-csatlakozók; Egyéb
ko: 모형 기차 액세서리 전기 연결 유형: 나선형 리드; DC 배럴 잭; 듀폰(2.54mm); JST 커넥터; 링 터미널; 나사 터미널; 스페이드 커넥터; 스프링 터미널; 터미널 블록; 트랙 파워 클립; 기타
nl: Modeltreinaccessoire elektrische aansluiting type: Blanke draden; DC-voedingsstekker; DuPont (2,54 mm); JST-connector; Ringklemmen; Schroefklemmen; Vorkklemmen; Veerklemmen; Klemmenblok; Spoorvoedingsklemmen; Overig
pt-PT: Tipo de ligação elétrica para acessórios de comboios em miniatura: Cabos nus; Ficha de cilindro CC; DuPont (2,54 mm); Conector JST; Terminais em anel; Terminais de parafusos; Conectores em forquilha; Terminais de mola; Bloco de terminais; Molas de alimentação da via; Outro
es: Tipo de conexión eléctrica de accesorios para trenes de modelismo: Cables pelados; Conector cilíndrico de CC; DuPont (2,54 mm); Conector JST; Terminales de anillo; Terminales de tornillo; Conectores de pala; Terminales de resorte; Bloque de terminales; Clips de alimentación de la vía; Otro
ro-RO: Tipul de conexiune electrică a accesoriului pentru trenulețe: Fire neizolate la capete; Mufă DC cilindrică; DuPont (2,54 mm); Conector JST; Papuci inelari; Terminale cu șurub; Conectori tip furcă; Terminale cu arc; Bloc terminal; Cleme de alimentare șină; Altele
da: Elektrisk forbindelsestype for modeltogtilbehør: Blottede ledningsender; DC-cylinderstik; DuPont (2,54 mm); JST-stik; Ringkabelsko; Skrueterminaler; Spadekabelsko; Fjederklemmer; Klemrække; Strømklemmer til spor; Andet
sl-SI: Vrsta električnega priključka dodatkov za modele vlakov: Gole žice; Cilindrični priključek za DC; DuPont (2,54 mm); Priključek JST; Obročasti priključki; Vijačne sponke; Viličasti priključki; Vzmetne sponke; Priključni blok; Sponke za napajanje tirov; Drugo
sk-SK: Typ elektrického pripojenia príslušenstva pre modelárske železnice: Holé vodiče; Konektor DC typu barrel; DuPont (2,54 mm); Konektor JST; Očkové svorky; Skrutkové svorky; Vidlicové konektory; Pružinové svorky; Svorkovnica; Napájacie svorky pre koľajnice; Iné
it: Tipo di connessione elettrica per accessori di modellismo ferroviario: Conduttori a filo nudo; Connettore a barilotto CC; DuPont (2,54 mm); Connettore JST; Terminali ad anello; Terminali a vite; Connettori a forcella; Terminali a molla; Morsettiera; Clip di alimentazione binario; Altro
vi: Loại kết nối điện cho phụ kiện mô hình tàu hỏa: Đầu dây trần; Jack cắm nguồn DC; DuPont (2.54 mm); Đầu nối JST; Đầu cos tròn; Đầu nối bắt vít; Đầu cos chĩa; Đầu nối lò xo; Trạm nối dây; Kẹp nguồn đường ray; Khác
el: Τύπος ηλεκτρικής σύνδεσης για αξεσουάρ μοντελισμού τρένων: Γυμνά καλώδια; Βύσμα DC (barrel); DuPont (2,54 mm); Σύνδεσμος JST; Ακροδέκτες δακτυλίου; Ακροδέκτες βίδας; Διχαλωτοί ακροδέκτες; Ακροδέκτες με ελατήριο; Κλέμα σύνδεσης; Κλιπ τροφοδοσίας ράγας; Άλλο
pl: Typ połączenia elektrycznego akcesorium kolejki modelarskiej: Gołe przewody; Złącze zasilania DC; DuPont (2,54 mm); Złącze JST; Końcówki oczkowe; Złącza śrubowe; Końcówki widełkowe; Zaciski sprężynowe; Listwa zaciskowa; Klipsy zasilające tor; Inne
zh-TW: 模型火車配件電氣連接類型: 裸線引線; DC 圓柱型插孔; 杜邦 (2.54 mm); JST 接頭; 環形端子; 螺絲端子; Y 型端子; 彈簧端子; 端子台; 軌道電源夾; 其他
zh-CN: 模型火车配件电气连接类型: 裸线引线; 直流圆柱形插孔; 杜邦（2.54 毫米）; JST 连接器; 环形端子; 螺钉端子; 铲形连接器; 弹簧端子; 接线端子排; 轨道电源夹; 其他
fi: Pienoisrautatietarvikkeen sähköliitäntätyyppi: Paljaat johtimet; DC-virtaliitin; DuPont (2,54 mm); JST-liitin; Rengasliittimet; Ruuviliittimet; Haarukkaliittimet; Jousiliittimet; Kytkentärima; Kiskovirtaliittimet; Muu
nb: Type elektrisk tilkobling for modelltogtilbehør: Uisolerte ledninger; DC-plugg; DuPont (2,54 mm); JST-kontakt; Ringkabelsko; Skrueterminaler; Spadekontakter; Fjærterminaler; Rekkeklemme; Strømklemmer for spor; Annet
tr: Model tren aksesuarı elektrik bağlantı tipi: Çıplak tel uçları; DC silindir jak; DuPont (2,54 mm); JST konektör; Halka terminaller; Vidalı terminaller; Maça konektörler; Yaylı terminaller; Terminal bloğu; Ray güç klipsleri; Diğer
de: Typ der elektrischen Verbindung für Modelleisenbahnzubehör: Blanke Drahtenden; DC-Hohlstecker; DuPont (2,54 mm); JST-Stecker; Ringkabelschuhe; Schraubklemmen; Flachstecker; Federklemmen; Reihenklemme; Gleisanschlussklemmen; Sonstige
hr-HR: Električni pribor za model vlaka, tip veze: Izvodi od golih žica; Bačvasti DC priključak; DuPont (2,54 mm); JST priključak; Prstenaste stopice; Vijčani terminali; Viljuškasti priključci; Opružni terminali; Priključni blok; Kopče za napajanje pruge; Ostalo
ru: Тип электрического подключения аксессуаров для модели железной дороги: Голые провода; Цилиндрический разъем постоянного тока; Разъем DuPont (2,54 мм); Разъем JST; Кольцевые клеммы; Винтовые клеммы; Ножевые клеммы; Пружинные клеммы; Клеммная колодка; Зажимы питания для рельсов; Другое
ja: 鉄道模型アクセサリー電気連携タイプ: リード線; DCバレルジャック; デュポン (2.54 mm); JSTコネクター; 丸型端子; ネジ式端子台; クワ型端子; スプリング式端子台; ターミナルブロック; トラックパワークリップ; その他
sv: Elektrisk kopplingstyp för modelljärnvägstillbehör: Blotta kabeländar; DC-plugg; DuPont (2,54 mm); JST-kontakt; Ringkabelskor; Skruvplintar; Spadkabelskor; Fjäderplintar; Kopplingsplint; Strömklämmor för spår; Annan
lt-LT: Modelinio traukinio priedų elektros jungties tipas: Pliki laidai; Nuolatinės srovės (DC) lizdas; „DuPont“ (2,54 mm); JST jungtis; Žiediniai gnybtai; Sraigtiniai gnybtai; Plokštieji kištukai; Spyruokliniai gnybtai; Gnybtų blokas; Bėgių maitinimo gnybtai; Kita
pt-BR: Acessório de trem de modelismo tipo de conexão elétrica: Fios descascados; Conector cilíndrico DC; DuPont (2,54 mm); Conector JST; Terminais tipo olhal; Terminais de parafuso; Conectores tipo forquilha; Terminais de mola; Bloco de terminais; Clipes de alimentação de trilho; Outro